【裁判字號】    87,訴,1902
【裁判日期】    890524
【裁判案由】    偽造有價證券等
【裁判全文】
臺灣臺北地方法院刑事判決              八十七年度訴字第一九二號
    公  訴  人  臺灣臺北地方法院檢察署檢察官
    被      告  丙○○
    指定辯護人  本院甲○
右列被告因偽造有價證券等案件，經檢察官提起公訴（八十七年度偵字第一三四八八
、一五０九三、二００五九、二０五五四號），本院判決如左：
    主      文
丙○○連續意圖供行使之用，而偽造有價證券，處有期徒刑參年陸月；又連續意圖為
自己不法之所有，而侵占對於業務上所持有之物，處有期徒刑捌月；應執行有期徒刑
肆年。
    事      實
丙○○於民國八十一年間受僱於魏駿彰所經營位於台北市之華賓酒店而擔任經理一職
，負責處理其所招攬客人在店內消費、簽帳等事務；嗣因其個人財務發生困難，為達
店內要求之業績，以便領取較高之紅利，竟意圖供行使之用並基於概括之犯意，先於
八十一年四、五月間，連續擅自以至該店消費之客人張孟傑名義簽發日期、金額分別
為八十一年四月二十三日，新台幣（下同）七千七百元、八十一年五月二日，一萬五
千四百元、八十一年五月二十七日，三千三百元、八十一年五月二十九日，七千七百
元之本票四張；繼又於八十三年四月間，以客人宋永達名義簽發面金額四千九百五十
元，發票日為八十三年四月三日之本票一紙，交付予華賓酒店會計，謊稱為該二人在
店內消費簽帳之金額。另丙○○復基於意圖為自己不法所有之概括犯意，自八十一年
十月間起至八十三年四月間止，利用客人丁○○、戊○○及乙○○等人要求為該酒店
代收前所簽帳款之機會，將之侵占入己，而未繳回華賓酒店，計侵占得款六萬一千一
百元，旋於該店負責人魏駿彰陸續尋獲張孟傑、宋永達、丁○○、戊○○、乙○○等
人，而持本票向渠等收款時，始獲悉上情。案經張孟傑、魏駿彰訴請台灣台北地方法
院檢察署檢察官偵查起訴。
    理      由
一、訊據被告丙○○矢口否認犯行，辯稱：張孟傑的四張帳單是他認可的，丁○○是
    我朋友，他有打電話叫我代簽，宋永達我不認識他，我沒有代簽，張孟傑的二十
    幾萬元也是經過他認可的，也是依公司規定，幫客人簽帳單，對我並沒好處，若
    客人付不出來，我們幹部要負責，我們幹部也不能收帳的等語。然查，右揭事實
    ，業據告訴人張孟傑、魏駿彰分別於偵查時及本院調查時指訴綦詳，復經證人宋
    永達、丁○○、陳清松、乙○○、戊○○等證述無訛；並有被偽造之本票五張及
    告訴人提出華賓酒店帳冊、被告借款、還款明細表附卷足憑，被告所辯及聲請傳
    訊證人均係卸責之詞，無足憑信，犯行洵堪認定。
二、核被告所為，係犯刑法第二百零一條第一項之偽造有價證券罪，第三百二十六條
    第二項之業務侵占罪；其先後多次偽造有價證券及業務侵占犯行，各時間緊接，
    構成要件相同，顯係基於概括犯意為之，為連續犯，應各以一重論並加重其刑；
    所犯兩罪間，犯意各別，罪名有異，應予分論併罰。爰審酌被告犯罪之動機、手
    段、犯罪後之態度等一切情狀，分別量處如主文所示之刑，並定其應執行之刑，
    以示懲儆。
據上論斷，應依刑事訴訟法第二百九十九條第一項前段、刑法第五十六條、第二百零
一條第一項、第三百三十六條第二項、第五十一條第五款、罰金罰鍰提高標準條例第
一條前段，判決如主文。
本案經檢察官朱子慶到庭執行職務
中      華      民      國      八十九      年     五     月   二十四   日
                                      臺灣臺北地方法院刑事第七庭
                                          法  官  范  仁  勳
右正本證明與原本無異。
如不服本判決，應於判決送達後十日內，向本院提出上訴狀。
                                          書記官  王  黎  輝
中      華      民      國      八十九      年    五      月   二十六   日
刑法第二百零一條
一意圖供行使之用，而偽造、變造公債票，公司股票或其他有價證券者，處三年以上
  十年以下有期徒刑，得併科三千元以下罰金。
二行使偽造、變造之公債票、公司股票或其他有價證券或意圖供行使之用收集或交付
  於人者，處一年以上七年以下有期徒刑，得併科三千元以下罰金。
刑法第三百三十六條
一對於公務上或因公益所持有之物，犯前條第一項之罪者，處一年以上七年以下有期
  徒刑，得併科五千元以下罰金。
二對於業務上所持有之物，犯前條第一項之罪者，處六月以上五年以下有期徒刑，得
  併科三千元以下罰金。
三前二項之未遂犯罰之。


司法院資訊處製作；財團法人民間司法改革基金會備份。
